【裁判字號】    89,訴,1332
【裁判日期】    890710
【裁判案由】    竊盜
【裁判全文】
台灣台中地方法院刑事判決                        八十九年度訴字第一三三二號
    公  訴  人  台灣台中地方法院檢察署檢察官
    被      告  乙○○
右列被告因竊盜案件，經檢察官提起公訴（八十九年度偵字第八０六六號），本院判
決如左：
    主  文
乙○○攜帶兇器竊盜，處有期徒刑捌月。扣案之油壓剪壹支、拔釘器壹支及起子陸支
，均沒收。
    事  實
一、乙○○於民國八十五年間曾因贓物案件，經本院判處有期徒刑三月，緩刑三年確
    定，竟仍不知悔悟，復意圖為自己不法之所有，於八十九年五月七日凌晨一時三
    十分許，在台中市○○路與榮華街口，攜帶其所有客觀上具有危險性足以傷害人
    之身體並可供兇器使用之油壓剪一支、拔釘器一支及起子六支等工具，竊取曾立
    坤所有而由其子甲○○使用之車號ＯＡ─五九六０號自小客貨車（廂型車）及車
    內之衣服一批約一百四十件（價值新台幣四萬五千元），得手後，以該車做為交
    通工具，並於隔日駕駛該車至台中市○○街第五市場擺攤銷售上開竊得之衣物，
    得款供己花用。嗣於八十九年五月十八日凌晨一時四十分許，乙○○駕駛該車搭
    載不知情之鄒聲亞外出，行經台中縣霧峰鄉○○路與中投公路匝道口時，為警盤
    查查獲，始知悉上情，並扣得其所有供行竊所用之油壓剪一支、拔釘器一支及起
    子六支等物。
二、案經台中縣警察局霧峰分局移送臺灣臺中地方法院檢察署檢察官偵查起訴。
    理  由
一、訊據被告乙○○坦承於前開時地攜帶起子等工具竊取小貨車及車內衣服之事實不
    諱，惟辯稱：伊所攜帶之起子之握柄係以塑膠製成，型式小，重量輕，類似萬能
    鑰匙，客觀上實難認為可對人之生命或身體構成威脅，應非屬兇器云云。然查右
    開事實，迭經被告於警偵訊及本院審理時自白不諱，核與被害人甲○○於警訊時
    指述失竊情節相符，並有贓物認領收據及車輛竊盜、車牌失竊資料個別查詢報表
    ─查詢車輛認可資料各一份附卷可稽，且有油壓剪一支、拔釘器一支及起子六支
    等工具扣案足佐。按攜帶兇器竊盜，祇須行竊時攜帶具有危險性之兇器為已足，
    並不以攜帶之初有行兇之意圖為必要（最高法院六十二年度台上字第二四八九號
    判例可資參照），查本件被告攜帶如卷附照片所示之油壓剪一支、拔釘器一支及
    起子六支等工具行竊乙節，為被告於本院審理時所自承，又觀之前開工具均以金
    屬製成，且油壓剪體積不小，拔釘器及起子亦全屬尖銳足以傷人之物，客觀上顯
    均具有危險性，並可供兇器使用甚為明顯，故被告聲請本院勘驗扣案之起子，本
    院認核無必要，併此敘明。因此本件被告辯稱前開工具非屬兇器云云，顯係事後
    卸責之詞，不足採信，其犯行堪予認定。
二、再按刑法第三百二十二條規定以竊盜為常業之罪，指以竊盜為職業者而言，不以
    行竊次數為標準，苟非以行竊為謀生之職業，縱有多次行竊，仍難以常業竊盜論
    擬（最高法院三十年度上字第三二八號判例可資參照）。查本件被告固於警訊時
    供稱其為警查獲前係沿路找尋車輛，打算再竊取其他車輛等語，惟被告於偵審時
    堅決否認其於警訊時有前開供詞，而證人鄒聲亞於警訊時證稱：伊當時拜託乙○
    ○開車帶伊去向紋身客人收取紋身費用，就被警察查獲等語，苟被告為警查獲前
    確係沿路找尋車輛行竊，則同車之鄒聲亞焉有不知情之理。復查被告先前僅有贓
    物前科，並無竊盜之不良紀錄，有本院被告全國前案紀錄表在卷足憑，而被告近
    年來係從事服裝批發業，其販售服飾均有正常來源乙節，亦有估價單、送貨單、
    結帳單、出（退）貨單影本多紙附卷可稽，可知被告應非恃竊盜為生。是自不能
    僅以被告於警訊時有瑕疵之供述及查扣工具一批，即遽認被告係以竊盜為職業。
    故本件被告行竊時攜帶客觀上具有危險性足以傷害人之身體並可供兇器使用之油
    壓剪一支、拔釘器一支及起子六支，核其所為，應係犯刑法第三百二十一條第一
    項第三款之攜帶兇器竊盜罪。公訴人認被告涉犯刑法第三百二十二條之常業竊盜
    罪，尚有未洽，起訴法條應予變更。爰審酌被告前有贓物前科紀錄，素行不佳，
    竟不知檢束行為，復攜帶可供兇器使用之油壓剪等物竊取他人車輛及衣服，危害
    社會治安，並造成他人財物損失及心理畏懼匪淺，本不宜輕罰，惟念及被告於犯
    後坦承大部分犯行，頗具悔意等一切情狀，量處如主文所示之刑，以示懲儆。扣
    案之油壓剪一支、拔釘器一支及起子六支等工具，係被告所有供竊盜所用之物，
    業經被告供述無訛，故併依刑法第三十八條第一項第二款之規定宣告沒收之。
據上論斷，應依刑事訴訟法第二百九十九條第一項前段、第三百條，刑法第三百二十
一條第一項第三款、第三十八條第一項第二款，判決如主文。
中      華      民      國    八十九    年      七      月      十      日
                                台灣台中地方法院刑事第六庭
                                        法  官  張  靜  琪
右正本證明與原本無異。
如不服本判決，應於送達後十日內向本院提出上訴狀(須附繕本)，上訴於台灣高等
法院台中分院。
            書記官
中      華      民      國    八十九    年      七      月      十      日
附錄論罪科刑法條
刑法第三百二十一條
犯竊盜罪而有左列情形之一者，處六月以上五年以下有期徒刑：
一、於夜間侵入住宅或有人居住之建築物、船艦，或隱匿其內而犯之者。
二、毀越門扇、牆垣或其他安全設備而犯之者。
三、攜帶兇器而犯之者。
四、結夥三人以上而犯之者。
五、乘火災、水災或其他災害之際而犯之者。
六、在車站或埠頭而犯之者。
前項之未遂犯罰之。


司法院資訊處製作；財團法人民間司法改革基金會備份。
